【裁判字號】    95,易,424
【裁判日期】    950731
【裁判案由】    竊盜
【裁判全文】
臺灣屏東地方法院刑事判決               95年度易字第424號
公  訴  人  臺灣屏東地方法院檢察署檢察官
被      告  乙○○
上列被告因竊盜案件，經檢察官提起公訴（95年度偵字第969 號
），被告於本院準備程序中就被訴事實為有罪之陳述，經本院合
議庭裁定由受命法官獨任依簡式審判程序審理，判決如下：
    主  文
乙○○連續攜帶兇器竊盜，累犯，處有期徒刑壹年貳月。扣案之
鐵剪、美工刀各壹支，均沒收。
    事  實
一、乙○○前因違反毒品危害防制條例案件，經臺灣高雄地方法
    院92年度訴字第2006號判處應執行有期徒刑1 年4 月確定，
    復與經撤銷假釋之前案殘刑（刑期6 月）接續執行，甫於民
    國94年9 月16日縮短刑期執行完畢。詎仍不知警惕，竟又基
    於意圖為自己不法所有之概括犯意，先於95年6 月8 日上午
    8 時許，在其八親等旁系血親丙○○位於高雄縣林園鄉○○
    路27之2 號住處前，見丙○○所使用（車主登記其子盧孔晨
    ）、車牌號碼CDF —978 號重型機車鑰匙未拔下，竟徒手竊
    取上開機車，得手後供己代步使用（此部分非告訴乃論）。
    又連續於同日10時許，攜帶其所有、客觀上具有危險性，對
    人之生命、身體構成威脅而可足供兇器使用之鐵剪、美工刀
    各1 支，前往「國統國際股份有限公司（下稱國統公司）」
    設於屏東縣新園鄉○○路400 號之營業處所，持上開工具竊
    取該公司所有電焊機之電纜線30尺，嗣經國統公司員工及時
    發覺異狀，旋即報警處理，為警於同日13時許，據報到場逮
    捕，並當場扣得上開行竊所用之鐵剪、美工刀各1 支。
二、案經屏東縣警察局東港分局報告臺灣屏東地方法院檢察署檢
    察官偵查起訴。
    理  由
一、本件被告乙○○所犯係死刑、無期徒刑、最輕本刑為3 年以
    上有期徒刑以外之罪，其於本院準備程序中就被訴事實為有
    罪之陳述，經本院合議庭裁定由受命法官獨任依簡式審判程
    序，先予敘明。
二、上揭事實，訊據被告乙○○於警詢、偵查及本院審理中坦承
    不諱，並經被害人丙○○、甲○○即國統公司員工分別於警
    詢中就失竊情節指述綦詳，並有車輛竊盜車牌失竊資料個別
    查詢報表－查詢車輛認可資料1 紙、贓物認領保管單2 紙、
    及失竊地點2 處之照片共5 張在卷可稽，此外，復有被告所
    有且供行竊所用之鐵剪、美工刀各1 支扣案可佐，足徵被告
    之自白，應與事實相符，堪予採信。綜上，本件事證明確，
    被告犯行洵堪認定，應予論科。
三、論罪科刑：
  (一)按行為後法律有變更者，適用行為時之法律。但行為後之法
    律有利於行為人者，適用最有利於行為人之法律，刑法第2
    條第1 項定有明文，茲因刑法亦於94年2 月2 日經總統公布
    修正，並於95年7 月1 日施行，其中關於本件刑法第320 條
    之法定最低罰金刑及刑法第56條等法律規定均有修正，自屬
    行為後法律有變更，爰詳述如下：
  1.按95年6 月14日經總統公布增訂，且於同年7 月1 日施行之
    刑法施行法第1 條之1 規定：「中華民國94年1 月7 日刑法
    修正施行後，刑法分則編所定罰金之貨幣單位為新臺幣。94
    年1 月7 日刑法修正時，刑法分則編未修正之條文定有罰金
    者，自94年1 月7 日刑法修正施行後，就其所定數額提高為
    30倍。但72年6 月26日至94年1 月7 日新增或修正之條文，
    就其所定數額提高為3 倍」，故自95年7 月1 日起，刑法第
    320 條第1 項之普通竊盜罪，關於法定本刑之罰金刑部分，
    改以新台幣為單位為「新台幣15,000元」，惟關於罰金刑之
    科刑標準，修正後刑法第33條第5 款係規定「罰金：新臺幣
    1,000 元以上，以百元計」，而修正前同條款係規定「罰金
    ：1 元以上」之規定，是關於罰金最低本刑部分，修正後之
    規定較不利被告，故依上開刑法第2 條第1 項前段規定，就
    刑法第320 條第1 項之罰金刑部分，應適用修正前刑法第33
    條第5 款規定科處。
  2.又刑法修正後，第56條連續犯之規定業經刪除，上開刪除雖
    非犯罪構成要件之變更，但顯已影響行為人刑罰之法律效果
    ，自屬法律有變更。茲因本件被告先後所為普通竊盜、加重
    竊盜犯行，依修正前刑法第56條規定從一重論以加重竊盜罪
    ，然依修正後法律規定，均應論以數罪，經比較新、舊法結
    果，認係修正前之刑法第56規定較有利被告。
  3.再就累犯之適用問題，本件被告於有期徒刑執行完畢5 年內
    故意再犯本件有期徒刑以上之罪（前科部分詳後述），且關
    於刑法第47條累犯之規定，不論依修正前之刑法第47條，或
    修正後之刑法第47條第1 項之規定，均構成累犯，對被告而
    言修正後刑法規定並無較有利之情形，自應逕依修正前之刑
    法第47條規定，論以累犯。
  4.故經本院綜合比較結果，認以修正前之刑法法律規定較有利
    於被告，故本件應一體適用修正前刑法規定論處。
  (二)查被告所攜帶持用之鐵剪、美工刀等工具，於客觀上均具有
    危險性，足對人之生命、身體構成威脅，堪認均可供兇器使
    用，是核被告徒手竊取機車部分，係犯刑法第320 條第1 項
    之普通竊盜罪；其攜帶鐵剪、美工刀竊取電纜線部分，係犯
    刑法第321 條第1 項第3 款之攜帶兇器竊盜罪，被告先後2
    次竊盜犯行，時間緊接，方法相同，觸犯基本構成要件相同
    之罪，顯係基於概括犯意反覆為之，為連續犯，應依修正前
    刑法第56條規定從一重論以攜帶兇器竊盜罪處斷，並加重其
    刑。另被告前因違反毒品危害防制條例案件，經臺灣高雄地
    方法院92年度訴字第2006號判處應執行有期徒刑1 年4 月確
    定，復與經撤銷假釋之前案殘刑（刑期6 月）接續執行，甫
    於94年9 月16日縮短刑期執行完畢，有臺灣屏東地方法院檢
    察署刑案資料查註紀錄表、臺灣高等法院被告前案紀錄表在
    卷可考，其於有期徒刑執行完畢5 年內再犯本件有期徒刑以
    上之罪，係屬累犯，應依修正前刑法第47條規定加重其刑，
    並遞予加重之。爰審酌被告曾有多次毒品前科，且前因竊盜
    案件，甫經臺灣高雄地方法院於95年3 月14日以95年度簡字
    第1498號判處有期徒刑4 月，同年4 月28日確定，現仍在執
    行中（有卷附臺灣屏東地方法院檢察署刑案資料查註紀錄表
    、臺灣高等法院被告前案紀錄表可參），竟心存僥倖再度行
    竊，顯未受前案科刑判決之教訓，任意竊取他人機車、電纜
    線，使被害人財產受有損害，行竊所得財物之價值，犯後態
    度尚可等一切情狀，量處如主文所示之刑。
  (三)末按沒收為從刑，與主刑有從屬關係，倘主刑與從刑均已修
    正，經依刑法第2 條就主刑比較結果，應適用最有利之修正
    前舊法時，依從刑附屬於主刑之原則，自不得就新舊法予以
    割裂適用，應一律適用修正前之舊法（最高法院90年度第45
    26號判決要旨參照）。扣案之鐵剪、美工刀各1 支，業據被
    告供承為其所有且供行竊所用等語在卷，爰依修正前刑法第
    38條第1 項第2 款之規定宣告沒收。
據上論斷，應依刑事訴訟法第299 條第1 項前段、第273 條之1
第1 項，刑法第2 條第1 項前段、第321 條第1 項第3 款、修正
前刑法第56條、第38條第1 項第2 款，判決如主文。
本案經檢察官王光傑到庭執行職務
中    華    民    國     95    年    7     月    31   日
                      刑事第四庭    法  官  劉敏芳
以上正本證明與原本無異。
如不服本判決應於收受本判決送達後十日內向本院提出上訴書狀
，其未敘述上訴理由者，並得於提起上訴後十日內向本院補提理
由書狀（均須按他造當事人之人數附繕本）「切勿逕送上級法院
」
中    華    民    國    95    年    7     月    31    日
                                    書記官  許倬維
附錄本案論罪科刑法條：
刑法第321條第1項第3款：
犯竊盜罪而有左列情形之一者，處6月以上5年以下有期徒刑：
三  攜帶兇器而犯之者。


司法院資訊處製作；財團法人民間司法改革基金會備份。
